臺灣雲林地方法院刑事裁定　　　　　　 100年度聲字第1117號
聲　請　人　臺灣雲林地方法院檢察署檢察官
被　　　告　周炳宏
上列聲請人因對受刑人數罪併罰有二裁判以上，聲請定其應執行
之刑（100年度執字第2028號），本院裁定如下：
    主  文
周炳宏所犯如附表所示之罪刑，應執行有期徒刑柒月，如易科罰
金，以銀元佰元即新臺幣玖佰元折算壹日。
    理  由
一、刑法第2 條第1 項規定：「行為後法律有變更者，適用行為
    時之法律。但行為後之法律有利於行為人者，適用最有利於
    行為人之法律」。依刑法第51條定應執行刑時，「裁判確定
    前犯數罪，其中一罪在新法施行前者，亦同（即亦應為新舊
    法比較）。」（最高法院民國95年5 月23日第8 次刑事庭會
    議決議參照）。本件受刑人裁判確定前所犯數罪，其中一罪
    在新法施行前，依前揭說明，仍應為新舊法比較：
  (一)按修正前刑法第51條規定：「數罪併罰，分別宣告其罪之刑
    ，依左列各款定其應執行者：」其中第5 款規定：「宣告多
    數有期徒刑者，於各刑中之最長期以上，各刑合併之刑期以
    下，定其刑期。但不得逾20年。」修正後該款規定：「宣告
    多數有期徒刑者，於各刑中之最長期以上，各刑合併之刑期
    以下，定其刑期。但不得逾30年。」比較修正前後之合併定
    執行刑規定，修正後刑法並非較有利於受刑人，依刑法第2
    條第1 項前段之規定，仍應依修正前刑法，定其應執行之刑
    。
  (二)次按修正前刑法第41條第2 項原規定：「併合處罰之數罪，
    均有前項情形，其應執行之刑逾6 月者，亦同」；95年7 月
    1 日修正後該條項規定：「前項規定於數罪併罰，其應執行
    之刑未逾6 月者，亦適用之」，雖該規定後於98年12月30
    日修正公布施行之刑法第41條第8 項明定應執行之刑逾6 月
    者亦得易科罰金，與被告行為時之規定相同，新法並無較為
    不利。但因刑法施行法第3 條之1 第3 項亦規定：「於94年
    1 月7 日刑法修正施行前（即95年7 月1 日前）犯併合處罰
    數罪中之一罪，且該數罪均符合第41條第1 項得易科罰金之
    規定者，適用90年1 月4 日修正之刑法第41條第2 項規定」
    ；查本件受刑人於裁判確定前所犯如附表所示之罪，其中附
    表編號2 所示之罪係於95年7 月1 日前犯之，且如附表所示
    數罪均符合刑法得易科罰金之規定，是依刑法施行法第3 條
    之1 第3 項，自應適用修正前刑法第41條第2 項之規定，而
    均得易科罰金。
  (三)再按受刑人於犯罪時之刑法第41條第1 項前段規定：「犯最
    重本刑為5 年以下有期徒刑以下之刑之罪，而受6 個月以下
    有期徒刑或拘役之宣告，因身體、教育、職業、家庭之關係
    或其他正當事由，執行顯有困難者，得以1 元以上3 元以下
    折算1 日，易科罰金。」又受刑人行為時之易科罰金折算標
    準，修正前罰金罰鍰提高標準條例第2 條前段（現已刪除）
    規定，就其原定數額提高為100 倍折算1 日，是受刑人行為
    時之易科罰金折算標準，應以銀元300 元折算一日，經折算
    為新台幣後，應以新台幣900 元折算為1 日。惟95年7 月1
    日修正公布施行之刑法第41條第1 項前段則規定：「犯最重
    本刑為5 年以下有期徒刑以下之刑之罪，而受6 個月以下有
    期徒刑或拘役之宣告者，得以新台幣1 千元、2 千元或3 千
    元折算1 日，易科罰金。」比較修正前後之易科罰金折算標
    準，以95年7 月1 日修正公布施行前之規定，較有利於受刑
    人，自應依刑法第2 條第1 項前段，適用修正前刑法第41條
    第1 項前段規定，定其折算標準。
二、查本件受刑人周炳宏因犯竊盜等罪，經臺灣板橋地方法院及
    本院先後判處如附表所示之有期徒刑（詳如附表所示），均
    經分別確定在案。檢察官聲請定其應執行之刑，本院審核認
    聲請為正當，應定其應執行之有期徒刑，爰依刑事訴訟法第
    477 條第1 項，刑法第2 條第1 項前段、第53條、修正前刑
    法第51條第5 款、第41條第1 項前段、第2 項，刑法施行法
    第3 條之1 第3 項，修正前罰金罰鍰提高標準條例第2 條，
    現行法規所定貨幣單位折算新台幣條例第2 條，裁定如主文
    。
中    華    民    國  100     年    11    月    4     日
                  刑事第三庭  法  官  蕭雅毓
以上正本證明與原本無異。
如不服本裁定，應於裁定送達後5 日內，向本院提出抗告狀（須
附繕本）。
                              書記官  鍾宜津
中    華    民    國  100     年    11    月    4     日
附表：
    臺灣雲林地方法院受刑人周炳宏定應執行刑案件一覽表
┌──────┬───────────┬─────────────┐
│ 編    號   │        1             │          2               │
├──────┼───────────┼─────────────┤
│ 罪    名   │偽造署押，足以生損害於│共同竊盜                  │
│            │公眾及他人            │                          │
├──────┼───────────┼─────────────┤
│ 宣 告 刑   │有期徒刑5月           │有期徒刑6 月，已減刑為有期│
│            │                      │徒刑3 月                  │
├──────┼───────────┼─────────────┤
│ 犯罪日期   │99年4月13日、14日     │91年7月20日               │
├──────┼───────────┼─────────────┤
│ 偵查機關   │板橋地檢100 年度偵緝字│雲林地檢100 年度偵緝字第3 │
│ 年度案號   │第3 號                │號、100 年度偵字第1092號  │
├─┬────┼───────────┼─────────────┤
│最│ 法院   │臺灣板橋地方法院      │臺灣雲林地方法院          │
│後├────┼───────────┼─────────────┤
│事│ 案號   │100年度簡字第2872號   │100年度易字第182號        │
│實├────┼───────────┼─────────────┤
│審│判決日期│100年4月25日          │100年7月25日              │
├─┼────┼───────────┼─────────────┤
│確│ 法院   │臺灣板橋地方法院      │臺灣雲林地方法院          │
│定├────┼───────────┼─────────────┤
│判│ 案號   │100 年度簡字第2872號  │100 年度易字第182 號      │
│決├────┼───────────┼─────────────┤
│  │ 判決確 │100年5月17日          │100年8月15日              │
│  │ 定日期 │                      │                          │
├─┴────┼───────────┼─────────────┤
│是否為得易科│        是            │         是               │
│罰金之案件  │                      │                          │
├──────┼───────────┼─────────────┤
│備        註│雲林地檢100 年度執助字│雲林地檢100 年度執字2028號│
│            │第528 號（板橋地檢100 │                          │
│            │年度執字第6465號）    │                          │
└──────┴───────────┴─────────────┘